臺灣桃園地方法院刑事判決　　　　　　96年度交簡上字第73號
上　訴　人
即　被　告　乙○○
上列上訴人因公共危險案件，不服本院95年度交簡字第65號中華
民國95年12月29日所為第一審簡易判決（聲請處刑案號：95年度
偵字第23151 號），提起上訴，本院管轄第二審之合議庭判決如
下︰
    主  文
上訴駁回。
    事  實
一、本案經本院審理結果，認第一審以上訴人即被告乙○○所為
    係犯刑法第185 條之3 之服用酒類不能安全駕駛動力交通工
    具而駕駛罪，判處有期徒刑5 月，如易科罰金以新臺幣1,00
    0 元折算一日，並應於刑之執行完畢前，令入相當處所，施
    以禁戒3 月，其認事用法均無違誤，量刑亦屬適當，應予維
    持，並引用如附件第一審判決書記載之事實、證據及理由。
二、上訴人即被告乙○○經合法傳喚未於審理期日到庭，依其提
    出之上訴狀暨其於準備程序所陳述之上訴意旨略以：其於95
    年10月13日，於繳清其前因犯刑法第185 條之3 之罪而經本
    院95年度壢交簡字第116 、863 號刑事簡易判決判決確定之
    罰金後，於同日出監並與友人在桃園縣平鎮市龍岡地區飲酒
    後，即由友人「長腳」載其前往警察局，欲取回其遭警緝獲
    當時留置在警局之健保卡，因未取得健保卡，而與警察局服
    務臺員警起衝突，其即叫在警局門口等待之「長腳」先行離
    去，並獨自去牽停放在警局附近車牌號碼VNF-658 號機車，
    該機車因自其遭緝獲送執行後，已經停放約一個月，無法發
    動，其即牽著該機車離去，惟於其牽機車步行約5 、6 分鐘
    後，員警甲○○自後追趕而來，將其與機車推倒在地後，誣
    指其酒後駕車而將其移送偵辦，本件其係遭警方誣指酒醉駕
    車云云，並聲請傳喚「長腳」為證。
三、經查，本案上訴人即被告雖為上開辯詞，惟查，本案被告係
    於95年10月14日凌晨1 時45分，經警於桃園縣八德市○○○
    ○○街口為警查獲，而據卷附經本院於準備程序提示並為被
    告不爭執之被告於95年10月14日中午12時30分起開始接受警
    方詢問並於同日13時結束詢問之調查筆錄記載，被告就警方
    詢問係自陳以「（問）你因何事接受警訊製作，為何於至今
    才接受警訊製作？（答）因我酒後駕車，涉嫌公共危險案因
    而接受警訊製作，因昨晚（01時45分）我遭警方取締時酗酒
    泥醉，為規避警方盤查自行跌倒送醫治療無法接受警訊製作
    ，所以今日才接受警方筆錄製作。」、「（問）你身上有何
    部位受傷？因何受傷？（答）我身上右手小拇指、左腳大拇
    指、臉部下巴受傷，是因我規避警方攔查時自行跌倒受傷。
    」等語，又本案查緝經過，係被告酒後騎乘機車於95年10月
    14 日 凌晨1 時45分許，行經桃園縣八德市○○街與順昌街
    口時，為規避警方攔查，於追撞廣興里活動中心後門後自行
    跌倒，被告當時係爛醉且跌倒受傷，而由警送醫治療並抽血
    檢測等情，亦有桃園縣政府警察局八德分局A3類道路交通事
    故現場圖暨調查報告表各一份、現場照片四幀附在卷可查，
    此外，並有桃園縣政府警察局八德分局員警製作之刑法第一
    百八十五條之三案件測試觀察記錄表、桃園縣政府警察局汽
    車駕駛人酒後生理協調平衡檢測紀錄卡、衛生署桃園醫院檢
    驗科緊急血液檢驗單檢查報告一份附卷可稽，被告上開辯詞
    ，尚難採認，至於，被告雖聲請傳喚「長腳」為證人，惟除
    未據被告陳報「長腳」年籍資料外，依被告陳述事實，「長
    腳」對被告是否騎乘機車以及本案查獲經過，皆未在場親自
    見聞，自屬無庸調查之不必要證據。本案事證明確，被告服
    用酒類不能安全駕駛動力交通工具而駕駛之犯行，堪以認定
    。被告上訴顯無理由，應予駁回。
四、本案被告經合法傳喚，無正當理由不到庭，依刑事訴訟法第
    371 條規定，爰不待其陳述逕行判決。
據上論斷，應依刑事訴訟法第455 條之1 第1 項、第3 項、第
368 條、第371條，判決如主文。
本案經檢察官何治蕙到庭執行職務。
中　　華　　民　　國　　96　　年　　10　　月　　31　　日
                  刑事第十庭  審判長法  官  江德民
                                    法  官  林家賢
                                    法  官  陳世旻
以上正本證明與原本無異。
不得上訴。
                                    書記官  劉璟佳
中　　華　　民　　國　　96　　年　　10　  月　　31　　日
